# 企业分立后进行同一控制下企业合并

提问人：RUIHUAXIANG 时间：2019-12-07 11:16:00
请教陈版，A公司为 P集团下属控股子公司，A 公司下属 1 家控股子公司B， 1 家全资子公司 C， 2019 年 2 月 27 日，A公司分立出 D、F两家公司，并将 B、C 股权转让给D公司，请教陈版，D公司合并报表如何编制？
是否应将自 D 公司成立之日起至资产负债表日的子公司利润及现金流合并上来，资产负债表期初未 0 ？是否有可能形成商誉？

回答人：chenyiwei
首先要确定 D公司取得 B、C的控制权是否构成同一控制下合并。如果是，则由于 D 是新设公司，故其合并报表从成立日开始编制，相应地如你所述，“将自 D 公司成立之日起至资产负债表日的子公司利润及现金流合并上来，资产负债表期初为 0”。如果D 和 B、C的控制权随即转给非关联方，则有可能构成非同一控制下合并。